---
title: "Liste des contaminants sélectionnés pour chaque type d'échantillon"
author: "Florence Mounier"
date: "2025-01-17"
output: word_document
---

```{r setup, include=FALSE}
knitr::opts_chunk$set(echo = FALSE)
library(chopin.project)
```

On sélectionne les contaminants si :

-   au moins un échantillon a un niveau de contamination supérieur à 5% de la somme par famille
-   au moins 50% des échantillons a un niveau de contamination non nul

```{r}
## Fonction de calcul de la fréquence d'occurence (concentration != 0) parmi les échantillons analysés (non NA)
occ = function(vector){
  length(which(na.omit(vector)!=0)) / length(na.omit(vector))
}
```

## Sediment

```{r}
PCB_selected_sed_abund = PCB[which(apply(sed_contam[,paste(PCB, "normalised_sum_ng.gdw", sep="_")], MARGIN = 2, FUN = max, na.rm=T)>0.05)]
PCB_selected_sed_occ = PCB[which(apply(sed_contam[,paste(PCB, "normalised_sum_ng.gdw", sep="_")], MARGIN = 2, FUN = occ)>0.5)]
PCB_selected_sed = intersect(PCB_selected_sed_abund, PCB_selected_sed_occ)
```

```{r}
PFAS_selected_sed_abund = PFAS[which(apply(sed_contam[,paste(PFAS, "normalised_sum_ng.gdw", sep="_")], MARGIN = 2, FUN = max, na.rm=T)>0.05)]
PFAS_selected_sed_occ = PFAS[which(apply(sed_contam[,paste(PFAS, "normalised_sum_ng.gdw", sep="_")], MARGIN = 2, FUN = occ)>0.5)]
PFAS_selected_sed = intersect(PFAS_selected_sed_abund, PFAS_selected_sed_occ)
```

```{r}
HBCDD_selected_sed_abund = HBCDD[which(apply(sed_contam[,paste(HBCDD, "normalised_sum_ng.gdw", sep="_")], MARGIN = 2, FUN = max, na.rm=T)>0.05)]
HBCDD_selected_sed_occ = HBCDD[which(apply(sed_contam[,paste(HBCDD, "normalised_sum_ng.gdw", sep="_")], MARGIN = 2, FUN = occ)>0.5)]
HBCDD_selected_sed = intersect(HBCDD_selected_sed_abund, HBCDD_selected_sed_occ)
```

-   `r PCB_selected_sed` (n = `r length(PCB_selected_sed)`)
-   `r PFAS_selected_sed` (n = `r length(PFAS_selected_sed)`)
-   `r HBCDD_selected_sed` (n = `r length(HBCDD_selected_sed)`)

## Benthos

```{r}
PCB_selected_benthos_abund = PCB[which(apply(benthos_contam[,paste(PCB, "normalised_sum_ng.gdw", sep="_")], MARGIN = 2, FUN = max, na.rm=T)>0.05)]
PCB_selected_benthos_occ = PCB[which(apply(benthos_contam[,paste(PCB, "normalised_sum_ng.gdw", sep="_")], MARGIN = 2, FUN = occ)>0.5)]
PCB_selected_benthos = intersect(PCB_selected_benthos_abund, PCB_selected_benthos_occ)
```

```{r}
PFAS_selected_benthos_abund = PFAS[which(apply(benthos_contam[,paste(PFAS, "normalised_sum_ng.gdw", sep="_")], MARGIN = 2, FUN = max, na.rm=T)>0.05)]
PFAS_selected_benthos_occ = PFAS[which(apply(benthos_contam[,paste(PFAS, "normalised_sum_ng.gdw", sep="_")], MARGIN = 2, FUN = occ)>0.5)]
PFAS_selected_benthos = intersect(PFAS_selected_benthos_abund, PFAS_selected_benthos_occ)
```

```{r}
HBCDD_selected_benthos_abund = HBCDD[which(apply(benthos_contam[,paste(HBCDD, "normalised_sum_ng.gdw", sep="_")], MARGIN = 2, FUN = max, na.rm=T)>0.05)]
HBCDD_selected_benthos_occ = HBCDD[which(apply(benthos_contam[,paste(HBCDD, "normalised_sum_ng.gdw", sep="_")], MARGIN = 2, FUN = occ)>0.5)]
HBCDD_selected_benthos = intersect(HBCDD_selected_benthos_abund, HBCDD_selected_benthos_occ)
```

-   `r PCB_selected_benthos` (n = `r length(PCB_selected_benthos)`)
-   `r PFAS_selected_benthos` (n = `r length(PFAS_selected_benthos)`)
-   `r HBCDD_selected_benthos` (n = `r length(HBCDD_selected_benthos)`)

## Soles

```{r}
PCB_selected_soles_abund = PCB[which(apply(soles_contam[,paste(PCB, "normalised_sum_ng.gdw", sep="_")], MARGIN = 2, FUN = max, na.rm=T)>0.05)]
PCB_selected_soles_occ = PCB[which(apply(soles_contam[,paste(PCB, "normalised_sum_ng.gdw", sep="_")], MARGIN = 2, FUN = occ)>0.5)]
PCB_selected_soles = intersect(PCB_selected_soles_abund, PCB_selected_soles_occ)
```

```{r}
PFAS_selected_soles_abund = PFAS[which(apply(soles_contam[,paste(PFAS, "normalised_sum_ng.gdw", sep="_")], MARGIN = 2, FUN = max, na.rm=T)>0.05)]
PFAS_selected_soles_occ = PFAS[which(apply(soles_contam[,paste(PFAS, "normalised_sum_ng.gdw", sep="_")], MARGIN = 2, FUN = occ)>0.5)]
PFAS_selected_soles = intersect(PFAS_selected_soles_abund, PFAS_selected_soles_occ)
```

```{r}
HBCDD_selected_soles_abund = HBCDD[which(apply(soles_contam[,paste(HBCDD, "normalised_sum_ng.gdw", sep="_")], MARGIN = 2, FUN = max, na.rm=T)>0.05)]
HBCDD_selected_soles_occ = HBCDD[which(apply(soles_contam[,paste(HBCDD, "normalised_sum_ng.gdw", sep="_")], MARGIN = 2, FUN = occ)>0.5)]
HBCDD_selected_soles = intersect(HBCDD_selected_soles_abund, HBCDD_selected_soles_occ)
```

-   `r PCB_selected_soles` (n = `r length(PCB_selected_soles)`)
-   `r PFAS_selected_soles` (n = `r length(PFAS_selected_soles)`)
-   `r HBCDD_selected_soles` (n = `r length(HBCDD_selected_soles)`)

## Contaminants sélectionnés pour les soles ou le benthos

```{r}
PCB_selected_soles_benthos = union(PCB_selected_soles, PCB_selected_benthos)
PFAS_selected_soles_benthos = union(PFAS_selected_soles, PFAS_selected_benthos)
HBCDD_selected_soles_benthos = union(HBCDD_selected_soles, HBCDD_selected_benthos)
```

-   `r PCB_selected_soles_benthos` (n = `r length(PCB_selected_soles_benthos)`)
-   `r PFAS_selected_soles_benthos` (n = `r length(PFAS_selected_soles_benthos)`)
-   `r HBCDD_selected_soles_benthos` (n = `r length(HBCDD_selected_soles_benthos)`)
