---
title: "Auxiliary_parameters_SEDIMENT"
output: html_document
---

```{r setup, include=FALSE}
knitr::opts_chunk$set(echo = TRUE)
```

# Loadings

Packages:
```{r}
library(here)
library(tidyverse)
library(readxl) # read .xlsx
library(readr) # write .csv
library(parzer) # read GPS coordinates
library(ggplot2) # graphics
```

Formatted data:
```{r}
source(here("Script/DATA_FORMATTING/CHOPIN_DATA_FORMATTING_MAIN.R"))
```


# Grain size

Create a table of data for grain size:
```{r}
grain_size = select(.data = sed_contam,
                    lat, lon,
                    site,
                    year,
                    zone_publi,
                    season,
                    `X<63`:`1000<X<2000`)
```


grain_size$lat = parzer::parse_lat(lat = grain_size$lat)
grain_size$lon = parzer::parse_lon(lon = grain_size$lon)




# install.packages("geosphere")                # Install geosphere package
library("geosphere")
grain_size = mutate(grain_size,
                    dist = round(distGeo(p1 = cbind(lon, lat),
                            p2 = c(0.28, 49.437))/1000, digits = 1))

grain_size = pivot_longer(grain_size,
             cols = `X<63`:`1000<X<2000`,
             names_to = "grain size")

grain_size = arrange(grain_size,zone_publi, dist)

grain_size$`grain size` = factor(grain_size$`grain size`,
                                 levels = c("1000<X<2000",
                                            "750<X<1000",
                                            "500<X<750",
                                            "250<X<500",
                                            "125<X<250",
                                            "63<X<125",
                                            "X<63"))

grain_size$`site` = factor(grain_size$`site`,
                           levels = c("FS19",
                                      "FS59",
                                      "EM47",
                                      "EM52",
                                      "FNR8",
                                      "FN8",
                                      "FN14",
                                      "EM29")
)

ggplot(grain_size, aes(x = site, y= value, fill = `grain size`)) +
  geom_bar(stat="identity", position = "fill") +
  facet_grid(rows = c(vars(season), vars(year)))

ggplot(grain_size, aes(x = as.factor(dist), y= value, fill = `grain size`)) +
  geom_bar(stat="identity", position = "fill") +
  facet_grid(rows = c(vars(season), vars(year), vars(zone_publi)))

#--------------------

N.Spr <- filter(grain_size, zone_publi == "Northern sector" & season == "Printemps")
N.Aut17 <- filter(grain_size, zone_publi == "Northern sector" & season == "Automne" & year == 2017)
N.Aut18 <- filter(grain_size, zone_publi == "Northern sector" & season == "Automne" & year == 2018)


ggplot(N.Spr, aes(x = site, y= value, fill = `grain size`)) +
  geom_bar(stat="identity", position = "fill")

ggplot(N.Aut17, aes(x = sample, y= value, fill = `grain size`)) +
  geom_bar(stat="identity", position = "fill")

ggplot(N.Aut18, aes(x = sample, y= value, fill = `grain size`)) +
  geom_bar(stat="identity", position = "fill")

#---------------------

# CARTES CONTAMINATION
# sélection des limites de la carte ; coordonnées en degrés décimaux (à convertir pour les données)
seine<-c(left=0, right=0.3, bottom=49.395, top=49.49)
# importation de la carte
map<-get_map(seine, maptype="toner-lite")

ggmap(map) +
  geom_point(aes(x=lon, y=lat,
                 color=zone_publi,
                 size=value),
             data=grain_size, alpha=.8) +
  scale_colour_hue(c=80, l=50)+
  geom_segment(aes(y=49.4, yend=49.455,x=0.08, xend=0.125))+
  geom_segment(aes(y=49.435, yend=49.425,x=0.11, xend=0.22))+
  labs(x="Longitude", y="Latitude")+
  theme(legend.title = element_text(colour="black", size = 16, face = "bold"),
        legend.text = element_text(colour="black", size = 14))  +
  geom_point(aes(x=0.28, y= 49.437))

ggmap(map) +
  geom_point(aes(x=lon, y=lat,
                 color=site),
             data=grain_size,
             size=5) +
  geom_text(data=grain_size, aes(label=site),
            position = "nudge",
            size=2,check_overlap = T) +
  scale_colour_hue(c=80, l=50)+
  geom_segment(aes(y=49.4, yend=49.455,x=0.08, xend=0.125))+
  geom_segment(aes(y=49.435, yend=49.425,x=0.11, xend=0.22))+
  labs(x="Longitude", y="Latitude")+
  theme(legend.title = element_text(colour="black", size = 16, face = "bold"),
        legend.text = element_text(colour="black", size = 14))  +
  geom_point(aes(x=0.28, y= 49.437))

