---
title: "Isotopes - Statistiques et graphiques"
author: "Florence Mounier"
date: "2025-01-23"
output: html_document
---

```{r setup, include=FALSE}
knitr::opts_chunk$set(echo = FALSE)
library(chopin.project)
library(writexl)
library(ggplot2)
library(gridExtra)
library(cowplot)
```

## Benthos

### Statistiques générales

Effort d'échantillonnage en juin
```{r}
summary(as.factor(ISOTOPES_benthos_juin$zone))
```
Effort d'échantillonnage en octobre
```{r}
summary(as.factor(ISOTOPES_benthos_oct$zone))
```

Statistiques descriptives par espèce et isotope
```{r}
stats_isotope_benthos = data.frame(
  "species" = rownames(tapply(ISOTOPES_benthos$d13C, INDEX = ISOTOPES_benthos$species, FUN = median)),
  "med_d13C" = -tapply(ISOTOPES_benthos$d13C, INDEX = ISOTOPES_benthos$species, FUN = median),
  "min_d13C" = -tapply(ISOTOPES_benthos$d13C, INDEX = ISOTOPES_benthos$species, FUN = min),
  "max_d13C" = -tapply(ISOTOPES_benthos$d13C, INDEX = ISOTOPES_benthos$species, FUN = max),
  "med_d15N" = tapply(ISOTOPES_benthos$d15N, INDEX = ISOTOPES_benthos$species, FUN = median),
  "min_d15N" = tapply(ISOTOPES_benthos$d15N, INDEX = ISOTOPES_benthos$species, FUN = min),
  "max_d15N" = tapply(ISOTOPES_benthos$d15N, INDEX = ISOTOPES_benthos$species, FUN = max)
)


stats_isotope_benthos$labels = rep.int(NA, times = dim(stats_isotope_benthos)[1])
stats_isotope_benthos$grp = rep.int(NA, times = dim(stats_isotope_benthos)[1])
for(l in 1:3){
  for(s in 1:length(taxons[[l]])){
    stats_isotope_benthos$labels[which(as.character(stats_isotope_benthos$species) == as.character(labels[[l]][s]))] = names(labels[[l]])[s]
    stats_isotope_benthos$grp[which(as.character(stats_isotope_benthos$species) == as.character(taxons[[l]][s]))] = names(taxons)[l]
  }
}
```

```{r}
write_xlsx(stats_isotope_benthos,
           path = "stats_isotope_benthos.xlsx")
```


### Effets des facteurs environnementaux sur les isotopes

Effet secteur :
```{r}
test_effect(dataset = ISOTOPES_benthos, variable = "d13C", factor = "zone")
```

Effet groupe taxonomique :
```{r}
test_effect(dataset = ISOTOPES_benthos, variable = "d13C", factor = "grp")
```

### Représentations graphiques


```{r}
plot_d13C_benthos_species <- ggplot(stats_isotope_benthos, aes(x=species, y=med_d13C, fill=grp))+
  geom_bar(stat="identity", position=position_dodge()) +
  theme_bw() +
  scale_x_discrete(limits=stats_isotope_benthos$species[order(stats_isotope_benthos$grp)],
                   labels = stats_isotope_benthos$labels[order(stats_isotope_benthos$grp)]) +
  theme(axis.text.x = element_blank())+
  theme(axis.text.x = element_text(size=10, angle=90,vjust=0.4, hjust=1))+
  geom_errorbar(aes(ymin=min_d13C, ymax=max_d13C), width=.2,
                position=position_dodge(.9))+
  geom_text(x=seq(1,16,by=1),
            label=c("EMB","FS","EMB","FS","FSN","EMB","FN","EMB","","ALL","FN","FN","FSEm","FS","FSEm","EMB"),
            y=0, color="black", size=3.5)+
  labs(title="Delta 13C par espèce du benthos", x=NULL, y=expression(paste("-d13C")))

plot_d13C_benthos_species

ggsave(filename = "isotopes_benthos_d13C_especes.jpeg",
       plot = plot_d13C_benthos_species,
       width = 25, height = 15, units = "cm")
```


```{r}
plot_d15N_benthos_species <- ggplot(stats_isotope_benthos, aes(x=species, y=med_d15N, fill=grp))+
  geom_bar(stat="identity", position=position_dodge()) +
  theme_bw() +
  scale_x_discrete(limits=stats_isotope_benthos$species[order(stats_isotope_benthos$grp)],
                   labels = stats_isotope_benthos$labels[order(stats_isotope_benthos$grp)]) +
  theme(axis.text.x = element_blank())+
  theme(axis.text.x = element_text(size=10, angle=90,vjust=0.4, hjust=1))+
  geom_errorbar(aes(ymin=min_d15N, ymax=max_d15N), width=.2,
                position=position_dodge(.9))+
  geom_text(x=seq(1,16,by=1),
            label=c("EMB","FS","EMB","FS","FSN","EMB","FN","EMB","","ALL","FN","FN","FSEm","FS","FSEm","EMB"),
            y=0, color="black", size=3.5)+
  labs(title="Delta 15N par espèce du benthos", x=NULL, y=expression(paste("d15N")))

plot_d15N_benthos_species

ggsave(filename = "isotopes_benthos_d15N_especes.jpeg",
       plot = plot_d13C_benthos_species,
       width = 25, height = 15, units = "cm")
```

#### Détail des valeurs isotopiques par échantillon en fonction des saisons et des zones
```{r}
b1 = ggplot(ISOTOPES_benthos_juin, aes(x=sample_TAG, y=md13C, color=grp, fill=grp)) +
  geom_bar(stat="identity", width=0.5)+
  scale_x_discrete(limits=ISOTOPES_benthos_juin$sample_TAG[order(ISOTOPES_benthos_juin$zone)]) +
  #scale_x_discrete(labels=ISOTOPES$species)+
  geom_vline(xintercept=20.5) +
  annotate(size=3,"text", x=20/2+.5, y=23, label="Embouchure")+
  geom_vline(xintercept=20+12.5) +
  annotate(size=3,"text", x=20+(12/2)+.5, y=23, label="Fosse Nord")+
  geom_vline(xintercept=20+12+18.5) +
  annotate(size=3,"text", x=(20+12)+(18/2)+.5, y=23, label="Fosse Sud")+
  theme_bw() +
  theme(legend.position="none") +
  theme(axis.text.x = element_blank())+
  #theme(axis.text.x=element_text(size=9, angle=45, hjust=1), legend.position="bottom") +
  #guides(col=guide_legend(nrow=2)) +
  labs(title="Juin 2017", x=NULL, y=expression(paste("-d13C")))


b2 = ggplot(ISOTOPES_benthos_oct, aes(x=sample_TAG, y=md13C, color=grp, fill=grp)) +
  geom_bar(stat="identity", width=0.5)+
  scale_x_discrete(limits=ISOTOPES_benthos_oct$sample_TAG[order(ISOTOPES_benthos_oct$zone)]) +
  geom_vline(xintercept=28.5) +
  annotate(size=3,"text", x=28/2+.5, y=23, label="Embouchure")+
  geom_vline(xintercept=28+6.5) +
  annotate(size=3,"text", x=28+(6/2)+.5, y=23, label="Fosse Nord")+
  geom_vline(xintercept=28+6+25.5) +
  annotate(size=3,"text", x=(28+6)+(25/2)+.5, y=23, label="Fosse Sud")+
  annotate(size=3,"text", x=(28+6+25)+0.5, y=23, label="Chenal", angle=90)+
  theme_bw() +
  theme(legend.position="none") +
  theme(axis.text.x = element_blank())+
  #scale_x_discrete(labels=ISOTOPES_benthos_oct$species)+
  #theme(axis.text.x=element_text(size=9, angle=45, hjust=1), legend.position="bottom") +
  #guides(col=guide_legend(nrow=2)) +
  labs(title=expression(paste("Octobre 2017")), x=NULL, y=NULL)


b3 = ggplot(ISOTOPES_benthos_juin, aes(x=sample_TAG, y=d15N, color=grp, fill=grp)) +
  geom_bar(stat="identity", width=0.5)+
  scale_x_discrete(limits=ISOTOPES_benthos_juin$sample_TAG[order(ISOTOPES_benthos_juin$zone)],
                   labels = ISOTOPES_benthos_juin$labels[order(ISOTOPES_benthos_juin$zone)]) +
  geom_vline(xintercept=20.5) +
  annotate(size=3,"text", x=20/2+.5, y=17, label="Embouchure")+
  geom_vline(xintercept=20+12.5) +
  annotate(size=3,"text", x=20+(12/2)+.5, y=17, label="Fosse Nord")+
  geom_vline(xintercept=20+12+18.5) +
  annotate(size=3,"text", x=(20+12)+(18/2)+.5, y=17, label="Fosse Sud")+
  theme_bw() +
  #scale_x_discrete(labels=ISOTOPES$species)+
  theme(legend.position="none") +
  theme(axis.text.x = element_text(size=10, angle=90,vjust=0.4, hjust=1))+
  #theme(axis.text.x=element_text(size=9, angle=45, hjust=1), legend.position="bottom") +
  #guides(col=guide_legend(nrow=2)) +
  labs(title=NULL, x=NULL, y=expression(paste("d15N")))

b4 = ggplot(ISOTOPES_benthos_oct, aes(x=sample_TAG, y=d15N, color=grp, fill=grp)) +
  geom_bar(stat="identity", width=0.5)+
  scale_x_discrete(limits=ISOTOPES_benthos_oct$sample_TAG[order(ISOTOPES_benthos_oct$zone)],
                   labels = ISOTOPES_benthos_oct$labels[order(ISOTOPES_benthos_oct$zone)]) +
  geom_vline(xintercept=28.5) +
  annotate(size=3,"text", x=28/2+.5, y=17, label="Embouchure")+
  geom_vline(xintercept=28+6.5) +
  annotate(size=3,"text", x=28+(6/2)+.5, y=17, label="Fosse Nord")+
  geom_vline(xintercept=28+6+25.5) +
  annotate(size=3,"text", x=(28+6)+(25/2)+.5, y=17, label="Fosse Sud")+
  annotate(size=3,"text", x=(28+6+25)+0.5, y=17, label="Chenal", angle=90)+
  theme_bw() +
  theme(legend.position="none") +
  theme(axis.text.x = element_text(size=10, angle=90,vjust=0.4, hjust=1))+
  #scale_x_discrete(labels=ISOTOPES_benthos_oct$species)+
  #theme(axis.text.x=element_text(size=9, angle=45, hjust=1), legend.position="bottom") +
  #guides(col=guide_legend(nrow=2)) +
  labs(title=NULL, x=NULL, y=NULL)

a = 6
b = 5
z=a+b

isotopes_benthos_saison_zone_especes <- grid.arrange(
  b1,  b2,  b3,  b4,
  ncol = 2,  nrow = z,
  layout_matrix = rbind(t(matrix(
    rep.int(c(1, 2), times = a), ncol = a, nrow = 2
  )), t(matrix(
    rep.int(c(3, 4), times = b), ncol = b, nrow = 2
  )))
)

ggsave(filename = "isotopes_benthos_saison_zone_especes.jpeg",
       plot = isotopes_benthos_saison_zone_especes,
       width = 55, height = 30, units = "cm")

```
#### Répartition des valeurs de delta 13C par taxon, zone et saison

```{r}

p1 = ggplot(ISOTOPES_benthos, aes(x=grp, y=d13C, color=grp, fill=grp)) +
  geom_dotplot(binaxis='y', stackdir='center')+
  theme_bw() +
  theme(legend.position="none") +
  theme(axis.title.y = element_text(size=6), title = element_text(size=8))+
  #theme(axis.text.x=element_text(size=9, angle=45, hjust=1), legend.position="bottom") +
  stat_summary(fun = mean, geom="crossbar", size=0.5, color="darkgrey", width=.5) +
  stat_summary(fun = median, geom="crossbar", size=0.5, color="black", width=.5) +
  #guides(col=guide_legend(nrow=2)) +
  labs(title=paste("d13C - TAXON"), x=NULL,y=NULL)

p2 = ggplot(ISOTOPES_benthos, aes(x=zone, y=d13C, color=zone, fill=zone))+
  geom_dotplot(binaxis='y', stackdir='center')+
  theme_bw() +
  theme(legend.position="none") +
  theme(axis.text.y = element_blank(), title = element_text(size=8))+
  #theme(axis.text.x=element_text(size=9, angle=45, hjust=1), legend.position="bottom") +
  stat_summary(fun = mean, geom="crossbar", size=0.5, color="darkgrey", width=.5) +
  stat_summary(fun = median, geom="crossbar", size=0.5, color="black", width=.5) +
  #guides(col=guide_legend(nrow=2)) +
  labs(title=paste("d13C - ZONE"), x=NULL, y=NULL)

p3 = ggplot(ISOTOPES_benthos, aes(x=season, y=d13C, color=season, fill=season)) +
  geom_dotplot(binaxis='y', stackdir='center')+
  theme_bw() +
  theme(legend.position="none") +
  theme(axis.text.y = element_blank(), title = element_text(size=8))+
  #theme(axis.text.x=element_text(size=9, angle=45, hjust=1), legend.position="bottom") +
  stat_summary(fun = mean, geom="crossbar", size=0.5, color="darkgrey", width=.5) +
  stat_summary(fun = median, geom="crossbar", size=0.5, color="black", width=.5) +
  #guides(col=guide_legend(nrow=2)) +
  labs(title=paste("d13C - SAISON"), x=NULL, y=NULL)


plot_d13C_benthos_taxon_zone_saison = ggdraw()+
  draw_plot(p1, x=0, y=0, width=0.35, height=1) +
  draw_plot(p2, x=0.35,y=0, 0.45, 1) +
  draw_plot(p3, x=0.8,y=0, 0.2, 1)

plot_d13C_benthos_taxon_zone_saison

ggsave(filename = "d13C_benthos_taxon_zone_saison.jpeg",
       plot = plot_d13C_benthos_taxon_zone_saison,
       device = "jpeg",width = 20,height = 7, units = "cm",dpi=300)

```

#### Répartition des valeurs de delta 15N par taxon, zone et saison

```{r}
p1 = ggplot(ISOTOPES_benthos, aes(x=grp, y=d15N, color=grp, fill=grp)) +
  geom_dotplot(binaxis='y', stackdir='center')+
  theme_bw() +
  theme(legend.position="none") +
  theme(axis.title.y = element_text(size=6), title = element_text(size=8))+
  #theme(axis.text.x=element_text(size=9, angle=45, hjust=1), legend.position="bottom") +
  stat_summary(fun = mean, geom="crossbar", size=0.5, color="darkgrey", width=.5) +
  stat_summary(fun = median, geom="crossbar", size=0.5, color="black", width=.5) +
  #guides(col=guide_legend(nrow=2)) +
  labs(title=paste("d15N - TAXON"), x=NULL,y=NULL)

p2 = ggplot(ISOTOPES_benthos, aes(x=zone, y=d15N, color=zone, fill=zone))+
  geom_dotplot(binaxis='y', stackdir='center')+
  theme_bw() +
  theme(legend.position="none") +
  theme(axis.text.y = element_blank(), title = element_text(size=8))+
  #theme(axis.text.x=element_text(size=9, angle=45, hjust=1), legend.position="bottom") +
  stat_summary(fun = mean, geom="crossbar", size=0.5, color="darkgrey", width=.5) +
  stat_summary(fun = median, geom="crossbar", size=0.5, color="black", width=.5) +
  #guides(col=guide_legend(nrow=2)) +
  labs(title=paste("d15N - ZONE"), x=NULL, y=NULL)

p3 = ggplot(ISOTOPES_benthos, aes(x=season, y=d15N, color=season, fill=season)) +
  geom_dotplot(binaxis='y', stackdir='center')+
  theme_bw() +
  theme(legend.position="none") +
  theme(axis.text.y = element_blank(), title = element_text(size=8))+
  #theme(axis.text.x=element_text(size=9, angle=45, hjust=1), legend.position="bottom") +
  stat_summary(fun = mean, geom="crossbar", size=0.5, color="darkgrey", width=.5) +
  stat_summary(fun = median, geom="crossbar", size=0.5, color="black", width=.5) +
  #guides(col=guide_legend(nrow=2)) +
  labs(title=paste("d15N - SAISON"), x=NULL, y=NULL)


plot_d15N_benthos_taxon_zone_saison = ggdraw()+
  draw_plot(p1, x=0, y=0, width=0.35, height=1) +
  draw_plot(p2, x=0.35,y=0, 0.45, 1) +
  draw_plot(p3, x=0.8,y=0, 0.2, 1)

ggsave(filename = "d15N_benthos_taxon_zone_saison.jpeg",
       plot = plot_d15N_benthos_taxon_zone_saison,
       device = "jpeg",width = 20,height = 7, units = "cm",dpi=300)

```


## Soles

### Effets des facteurs environnementaux sur les isotopes

Effet classe d'âge :
```{r}
test_effect(dataset = ISOTOPES_soles, variable = "d13C", factor = "grp")
test_effect(dataset = ISOTOPES_soles, variable = "d15N", factor = "grp")
```

Effet secteur :
```{r}
test_effect(dataset = ISOTOPES_soles_G0, variable = "d13C", factor = "zone")
test_effect(dataset = ISOTOPES_soles_G0, variable = "d15N", factor = "zone")
```

Effet saison :
```{r}
test_effect(dataset = ISOTOPES_soles_G0, variable = "d13C", factor = "season")
test_effect(dataset = ISOTOPES_soles_G0, variable = "d15N", factor = "season")
```

### Représentations graphiques

#### Répartition des valeurs de delta 13C par classe d'age, zone et saison

```{r}
p1 = ggplot(ISOTOPES_soles, aes(x=grp, y=d13C, color=grp, fill=grp)) +
  geom_dotplot(binaxis='y', stackdir='center')+
  theme_bw() +
  theme(legend.position="none") +
  theme(axis.title.y = element_text(size=6), title = element_text(size=8))+
  #theme(axis.text.x=element_text(size=9, angle=45, hjust=1), legend.position="bottom") +
  stat_summary(fun = mean, geom="crossbar", size=0.5, color="darkgrey", width=.5) +
  stat_summary(fun = median, geom="crossbar", size=0.5, color="black", width=.5) +
  #guides(col=guide_legend(nrow=2)) +
  labs(title=paste("d13C - CLASSE D'AGE"), x=NULL,y=NULL)

p2 = ggplot(ISOTOPES_soles_G0, aes(x=zone, y=d13C, color=zone, fill=zone))+
  geom_dotplot(binaxis='y', stackdir='center')+
  theme_bw() +
  theme(legend.position="none") +
  theme(axis.text.y = element_blank(), title = element_text(size=8))+
  #theme(axis.text.x=element_text(size=9, angle=45, hjust=1), legend.position="bottom") +
  stat_summary(fun = mean, geom="crossbar", size=0.5, color="darkgrey", width=.5) +
  stat_summary(fun = median, geom="crossbar", size=0.5, color="black", width=.5) +
  #guides(col=guide_legend(nrow=2)) +
  labs(title=paste("d13C - ZONE G0"), x=NULL, y=NULL)

p3 = ggplot(ISOTOPES_soles_G0, aes(x=season, y=d13C, color=season, fill=season)) +
  geom_dotplot(binaxis='y', stackdir='center')+
  theme_bw() +
  theme(legend.position="none") +
  theme(axis.text.y = element_blank(), title = element_text(size=8))+
  #theme(axis.text.x=element_text(size=9, angle=45, hjust=1), legend.position="bottom") +
  stat_summary(fun = mean, geom="crossbar", size=0.5, color="darkgrey", width=.5) +
  stat_summary(fun = median, geom="crossbar", size=0.5, color="black", width=.5) +
  #guides(col=guide_legend(nrow=2)) +
  labs(title=paste("d13C - SAISON G0"), x=NULL, y=NULL)


plot_d13C_soles_age_zone_saison.jpeg = ggdraw()+
  draw_plot(p1, x=0, y=0, width=0.45, height=1) +
  draw_plot(p2, x=0.45,y=0, 0.3, 1) +
  draw_plot(p3, x=0.75,y=0, 0.25, 1)

plot_d13C_soles_age_zone_saison.jpeg

ggsave(filename = "d13C_soles_age_zone_saison.jpeg",
       plot = plot_d13C_soles_age_zone_saison.jpeg,
       device = "jpeg",width = 20,height = 7, units = "cm",dpi=300)

```


#### Répartition des valeurs de delta 15N par classe d'age, zone et saison

```{r}
p1 = ggplot(ISOTOPES_soles, aes(x=grp, y=d15N, color=grp, fill=grp)) +
  geom_dotplot(binaxis='y', stackdir='center')+
  theme_bw() +
  theme(legend.position="none") +
  theme(axis.title.y = element_text(size=6), title = element_text(size=8))+
  #theme(axis.text.x=element_text(size=9, angle=45, hjust=1), legend.position="bottom") +
  stat_summary(fun = mean, geom="crossbar", size=0.5, color="darkgrey", width=.5) +
  stat_summary(fun = median, geom="crossbar", size=0.5, color="black", width=.5) +
  #guides(col=guide_legend(nrow=2)) +
  labs(title=paste("d15N - CLASSE D'AGE"), x=NULL,y=NULL)

p2 = ggplot(ISOTOPES_soles_G0, aes(x=zone, y=d15N, color=zone, fill=zone))+
  geom_dotplot(binaxis='y', stackdir='center')+
  theme_bw() +
  theme(legend.position="none") +
  theme(axis.text.y = element_blank(), title = element_text(size=8))+
  #theme(axis.text.x=element_text(size=9, angle=45, hjust=1), legend.position="bottom") +
  stat_summary(fun = mean, geom="crossbar", size=0.5, color="darkgrey", width=.5) +
  stat_summary(fun = median, geom="crossbar", size=0.5, color="black", width=.5) +
  #guides(col=guide_legend(nrow=2)) +
  labs(title=paste("d15N - ZONE G0"), x=NULL, y=NULL)

p3 = ggplot(ISOTOPES_soles_G0, aes(x=season, y=d15N, color=season, fill=season)) +
  geom_dotplot(binaxis='y', stackdir='center')+
  theme_bw() +
  theme(legend.position="none") +
  theme(axis.text.y = element_blank(), title = element_text(size=8))+
  #theme(axis.text.x=element_text(size=9, angle=45, hjust=1), legend.position="bottom") +
  stat_summary(fun = mean, geom="crossbar", size=0.5, color="darkgrey", width=.5) +
  stat_summary(fun = median, geom="crossbar", size=0.5, color="black", width=.5) +
  #guides(col=guide_legend(nrow=2)) +
  labs(title=paste("d15N - SAISON G0"), x=NULL, y=NULL)


plot_d15N_soles_age_zone_saison = ggdraw()+
  draw_plot(p1, x=0, y=0, width=0.45, height=1) +
  draw_plot(p2, x=0.45,y=0, 0.3, 1) +
  draw_plot(p3, x=0.75,y=0, 0.25, 1)

plot_d15N_soles_age_zone_saison

ggsave(filename = "d15N_soles_age_zone_saison.jpeg",
       plot = plot_d15N_soles_age_zone_saison,
       device = "jpeg",width = 20,height = 7, units = "cm",dpi=300)

```
